臺灣板橋地方法院刑事判決　　　　　　100年度交易字第261號
公　訴　人　臺灣板橋地方法院檢察署檢察官
被　　　告　吳佳憲
上列被告因過失傷害案件，經檢察官提起公訴（九十九年度偵字
第二五二五三號），本院判決如下：
    主  文
吳佳憲因過失傷害人，處有期徒刑參月，如易科罰金，以新臺幣
壹仟元折算壹日。
    事  實
一、吳佳憲於民國九十九年六月十一日上午十時二十九分許，駕
    駛車牌號碼７８８８－ＧＷ號自用小客車，沿臺北縣新莊市
    （現改制為新北市新莊區，下同）中正路四二九巷由南往北
    方向直行，行經中正路四二九巷與中正路設有燈光號誌管制
    之交岔路口時，本應注意汽車行駛時，駕駛人應注意車前狀
    況，隨時採取必要之安全措施；且汽車行駛至交岔路口，其
    行進、轉彎，應遵守燈光號誌；而依當時天候雖為雨天，路
    面溼潤，但日間、自然光線，道路為市區○○路面，無缺陷
    ，亦無障礙物，並無不能注意之情事，竟無視前方路口交通
    號誌將由綠燈轉為紅燈，復未注意車前狀況，仍貿然前進，
    而於尚未通過該路口前，交通號誌即轉為禁止通行之紅燈，
    適有違規無照駕駛之龔晉德騎乘車牌號碼ＨＷＦ－９９７號
    重型機車，沿中正路由西向東方向行經該路段，於停等紅燈
    綠燈起步後，見吳佳憲所駕上開車輛衝出路口，已煞車不及
    兩車發生碰撞，致龔晉德人車倒地，並受有右側脛腓骨開放
    性粉碎性骨折併移位、右小腿深部擦傷併皮膚壞死，及多處
    擦挫傷等傷害。嗣經路旁目擊本案發生之機車行負責人吳國
    和囑其妻報警處理，並上前救助，吳佳憲則於肇事後留待現
    場，在有偵查犯罪權限之公務員發覺其過失犯行前，向據報
    前來處理之新北市政府警察局（改制前為臺北縣政府警察局
    ，下同）新莊分局警員楊士賢坦承肇事，並接受裁判。
二、案經被害人龔晉德訴由新北市政府警察局新莊分局報請臺灣
    板橋地方法院檢察署檢察官偵查起訴。
    理  由
壹、程序方面：
    按被告以外之人於審判外之言詞或書面陳述，除法律有規定
    者外，不得作為證據；又被告以外之人於審判外之陳述，雖
    不符合同法第一百五十九條之一至第一百五十九條之四之規
    定，但經當事人於審判程序同意作為證據，法院審酌該言詞
    陳述或書面陳述作成時之情況，認為適當者，亦得為證據。
    當事人、代理人或辯護人於法院調查證據時，知有第一百五
    十九條第一項不得為證據之情形，而未於言詞辯論終結前聲
    明異議者，視為有前項之同意，刑事訴訟法第一百五十九條
    第一項及第一百五十九條之五分別定有明文。經查，本判決
    下列所引用之各該被告以外之人於審判外之陳述（包含書面
    陳述），雖屬傳聞證據，但檢察官及被告於本院準備程序及
    審判期日，均同意上開證據有證據能力，且迄言詞辯論終結
    前均未表示撤回之意，本院審酌上開證據資料製作時之情況
    ，尚無違法不當及證明力明顯過低之瑕疵，亦認為以之作為
    證據應屬適當，依前揭刑事訴訟法第一百五十九條之五規定
    ，認前揭證據資料均有證據能力，核先敘明。
貳、實體方面：
一、訊據被告吳佳憲固坦承於上揭時、地，因車禍肇事致被害人
    龔晉德受傷之事實不諱，但矢口否認被訴過失傷害之犯行，
    辯稱：伊在駕車穿越馬路時為綠燈，本案係被害人龔晉德闖
    紅燈所致，且被害人龔晉德之身影遭路旁房屋柱子阻擋，伊
    始未注意，伊對本案車禍之發生並無過失云云。惟查：
（一）被告於九十九年六月十一日上午十時二十九分許，駕駛車
      牌號碼７８８８－ＧＷ號自用小客車，沿臺北縣新莊市○
      ○路四二九巷由南往北方向直行，行經與中正路之交岔路
      口欲穿越往公園一路方向時，與違規無照騎乘車牌號碼Ｈ
      ＷＦ－９９７號重型機車，沿中正路由西向東方向行駛之
      被害人龔晉德發生碰撞，致被害人龔晉德因而人車倒地，
      並受有右側脛腓骨開放性粉碎性骨折併移位、右小腿深部
      擦傷併皮膚壞死，及多處擦挫傷等傷害之事實，業據被告
      在警詢時及偵審中供承在卷，核與被害人龔晉德在偵查中
      具結後證述之情節相符，並有道路交通事故現場圖、道路
      交通事故調查報告表（一）（二）各一紙，新泰綜合醫院
      診斷證明書二紙，及現場車損照片十二張在卷可稽，自屬
      實在。
（二）被告雖以前詞置辯，但被告在警詢中供稱：伊在距路口約
      十公尺處，見燈號尚餘二秒云云（見偵卷第三頁）。則其
      距路口相當距離即發現燈號將轉換，自應減速慢行，作停
      車之準備，而非加速通過；況依其所言，則扣除黃燈之時
      間，被告在通過路口時，燈號業已轉為紅燈之可能性甚高
      ，被告指其係綠燈通過路口，已非無疑。又被害人龔晉德
      於偵查中具結證稱：其係燈號變換為綠燈後起駛等語。則
      被害人龔晉德既已停等在前，自無再擅闖紅燈之必要。而
      證人即在場目擊之吳國和於本院審理中具結證稱：伊在路
      口機車行工作，一聽到撞擊聲立即抬頭，看到被告方向之
      燈號是紅燈，隨即請其妻報警並上前救護等語。是本件係
      被告在路口前相當距離處，無視前方路口交通號誌將由綠
      燈轉為紅燈，未作減速停車之準備，於尚未通過該路口前
      ，交通號誌轉為紅燈後，仍加速通過，復因未注意車前狀
      況，未見被害人龔晉德通過路口而撞及甚明。
（三）被告另請求調閱路口監視器畫面，惟其亦坦承警方調閱過
      ，但監視器並未拍攝到燈號變換情形。被害人龔晉德亦證
      稱在警局中看過監視器，沒有拍到燈號變換等語。是監視
      器既未拍攝到燈號變換，則無對此項證據方法調查之必要
      ，附此敘明。
二、按汽車行駛時，駕駛人應注意車前狀況及兩車併行之間隔，
    並隨時採取必要之安全措施；汽車行駛至交岔路口，其行進
    、轉彎，應遵守燈光號誌或交通指揮人員之指揮，遇有交通
    指揮人員指揮與燈光號誌並用時，以交通指揮人員之指揮為
    準；道路交通安全規則第九十四條第三項、第一百零二條第
    一項第一款分別定有明文，被告考領有合格之駕駛執照，對
    此項交通安全規則不能諉為不知。被告駕車行經有燈光管制
    之交岔路口，不遵守上開規定，且當時天候雖為雨天，路面
    溼潤，但日間、自然光線，道路為市區○○路面，無缺陷，
    亦無障礙物，並無不能注意之情事，仍貿然闖紅燈，且未注
    意車前狀況，致與無照騎乘機車之被害人龔晉德發生碰撞，
    被告之行為顯有過失。而被告之過失行為導致被害人龔晉德
    受有右側脛腓骨開放性粉碎性骨折併移位、右小腿深部擦傷
    併皮膚壞死，及多處擦挫傷等傷害，有診斷證明書可稽，則
    被告之過失行為與被害人龔晉德所受之傷害間，具有相當因
    果關係。至被害人龔晉德雖無照駕駛，但此僅係法院量刑審
    酌之參考，與被告過失行為之成立無涉。綜上所述，本案事
    證明確，被告有過失傷害之犯行堪以認定，應依法論科。
三、核被告所為，係犯刑法第二百八十四條第一項前段之過失傷
    害罪。被告肇事後，於有偵查犯罪權限之公務員發覺其過失
    犯行前，留待肇事現場，向據報前來處理之新北市政府警察
    局新莊分局警員楊士賢坦承肇事，並接受裁判，此有道路交
    通事故肇事人自首情形紀錄表一紙附卷足憑，為自首，應依
    刑法第六十二條前段之規定減輕其刑。爰審酌被告過失之程
    度，被害人所受之傷勢，犯罪所生之損害，尚未與被害人達
    成和解，賠償損失（被害人龔晉德無照駕駛，請求六十萬元
    賠償，被告主張無過失不願賠償），及其肇事後之態度等一
    切情狀，量處如主文所示之刑，並諭知易科罰金之折算標準
    ，以資懲儆。
據上論斷，應依刑事訴訟法第二百九十九條第一項前段，刑法第
二百八十四條第一項前段、第四十一條第一項前段、第六十二條
前段，刑法施行法第一條之一第一項、第二項前段，判決如主文
。
本案經檢察官李超偉到庭執行職務。
中    華    民    國   100    年    6     月    30    日
                        刑事第一庭  法  官  鄭水銓
以上正本證明與原本無異。
如不服本判決應於收受判決後十日內向本院提出上訴書狀，並應
敘述具體理由。其未敘述上訴理由者，應於上訴期間屆滿後二十
日內向本院補提理由書（均須按他造當事人之人數附繕本）「切
勿逕送上級法院」。
                                    書記官  洪紹甄
中    華    民    國   100    年    7     月    4     日
附錄本案論罪科刑所犯法條全文
刑法第二百八十四條
因過失傷害人者，處六月以下有期徒刑、拘役或五百元以下罰金
，致重傷者，處一年以下有期徒刑、拘役或五百元以下罰金。
從事業務之人，因業務上之過失傷害人者，處一年以下有期徒刑
、拘役或一千元以下罰金，致重傷者，處三年以下有期徒刑、拘
役或二千元以下罰金。